臺灣彰化地方法院民事判決　94年度訴字第576號
原　　　告　甲○○
訴訟代理人　陳益軒律師
複代理　人　黃柏霖律師
被　　　告　乙○○
兼　訴　訟　丙○○○○○○
人　理　人
上列當事人間請求清償債務事件，本院於民國94年9月6日言詞辯
論終結，判決如下：
    主  文
被告丙○○○○○○應給付原告新台幣柒拾萬元，及自民國九十
三年五月二十五日起至清償日止，按年息百分之五計算之利息。
被告乙○○應給付原告新台幣參拾伍萬元，及自民國九十三年五
月二十五日起至清償日止，按年息百分之五計算之利息。
若被告丙○○○○○○已為清償時，就清償部分，被告乙○○免
給付義務；若被告乙○○為清償時，就清償部分，被告丙○○○
○○○免為給付之義務。
訴訟費用由被告連帶負擔二分之一，餘由被告丙○○○○○○負
擔。
本判決於原告以新台幣壹拾肆萬元供擔保後，得假執行。
    事  實
甲、原告方面：
  一、聲明：除假執行擔保金額外，如主文所示。
  二、陳述：緣被告丙○○○○○○前於民國81年5月間，邀同
            原告及被告乙○○充任其連帶保證人，據以向台中
            區中小企業銀行秀水分行（現改為台中商業銀行秀
            水分行）借用新台幣（下同）1,000,000元，然被
            告丙○○○○○○其後並未依約繳付本息，經台中
            商業銀行秀水分行催討後，由原告於93年5月24日
            出資700000元，連同被告丙○○○○○○所籌湊之
            300000元，合計為0000000元，由原告代向台中商
            業銀行秀水分行清償該筆0000000元之借款。是依
            民法第749條及295條第1項之規定，原告於清償之
            額度內，當然承受原債權人台中商業銀行秀水分行
            對被告被告丙○○○○○○之債權及該債權之擔保
            與從屬權利，且依同法第748條及第281條第1項之
            規定，原告對被告乙○○於其免責及各自分擔之限
            度，亦得行使求償權，故對被告為前述聲明。
  三、證據：提出約定書、清償借款專戶無摺存款存入通知聯及
            最高法院84年號台上字第669號判決各1份為證。
乙、被告丙○○○○○○方面：
    對於原告上開主張並未爭執，僅陳稱伊目前無力償還原告之
    債務等語。
丙、被告乙○○方面
  一、聲明：請求駁回原告之訴，訴訟費用由原告負擔。
  二、陳述：當初係由伊出面與銀行協商，把此筆債務之本息從
            0000000元降為0000000元，並與原告達成協議，由
            伊與蘇家望償還500000元，原告償還700000元，故
            原告不得再向其請求等語。
    理  由
一、本件原告主張之事實，已據其提出約定書、清償借款專戶無
    摺存款存入通知聯等為證，且被告2人就此亦無爭執，堪認
    原告主張之事實為真正；雖被告蘇家印就此提出上開答辯，
    而認原告無權向其請求云云，然其並未提出相關之證據以佐
    其詞，本院自無從採為有利於其之認定，且縱其曾與原告就
    如何分擔上開債務清償之責任達成協議，惟此亦無礙於原告
    之內部求償權之成立，是被告乙○○此點所辯並不可採。
二、按「保證人向債權人為清償後，於其清償之限度內，承受債
    權人對於債務人之債權」，而「債權讓與時，該債權之擔保
    及其他從屬之權利，隨同移轉於受讓人」，且「數人保證同
    一債務者，除契約另有訂定外，應連帶負保證責任」，而「
    連帶債務人中之一人，因清償，致他債務人同免責任者，得
    向他債務人請求償還各自分擔之部分，並自免責時起之利息
    」，此民法第749條、第295條第1項、第748條及第281條第1
    項分別定有明文。查本件原告與被告乙○○，原係被告丙○
    ○○○○○向台中商業銀行秀水分行借款0000000元之連帶
    保證人，現原告既因係被告丙○○○○○○之連帶保證人，
    而代為向台中商業銀行秀水分行清償被告丙○○○○○○之
    前開借款中之700000元，致使被告2人同免其700000元之債
    務，則依上揭規定之意旨，原告於清償之額度內，依法即已
    取得原台中商業銀行秀水分行對被告丙○○○○○○之債權
    ，並得對被告乙○○請求償還其各自分擔之部分與利息，故
    原告請求如主文欄1、2項之聲明為有理由，應予准許。又被
    告丙○○○○○○與乙○○間，係屬不真正連帶債務關係，
    若被告丙○○○○○○已為清償時，就清償部分，被告乙○
    ○免其給付義務，若被告乙○○已為清償時，就清償部分，
    被告丙○○○○○○則免其給付義務，爰判決如主文第3項
    所示。
三、另原告陳明願意提供擔保，聲請宣告假執行，核與民事訴訟
    法第390條第2項規定相符，爰酌定相當的擔保金額准許之。
四、訴訟費用負擔的依據：民事訴訟法第78條、第85條第1項、
    第2項。
中　　華　　民　　國　　94　　年　　9　　月　　22 　日
                  民事第一庭    法　官　葛永輝
以上正本係照原本作成。
如對判決上訴，應於判決送達後20日內向本院提出上訴狀。
中　　華　　民　　國　　94　　年　　9　　月　　22   日
                      　　　    書記官　田慧賢
